【裁判字號】    90,易,1586
【裁判日期】    900808
【裁判案由】    就業服務法
【裁判全文】
臺灣板橋地方法院刑事判決                          九十年度易字第一五八六號
    公  訴  人  臺灣板橋地方法院檢察署檢察官
    被      告  龍大烤漆有限公司
    兼右被告之  甲○○
    代表人
右列被告因就業服務法案件，經檢察官提起公訴（九十年度偵字第三九二八號、第六
二一八號），本院判決如左：
    主  文
甲○○法人之代表人因執行業務違反雇主不得未經許可聘僱未經許可之外國人之規定
，其聘僱人數為壹人，處拘役貳拾日，如易科罰金以佰元折算壹日，緩刑貳年。龍
大烤漆有限公司其代表人因執行業務違反雇主不得未經聘僱未經許可之外國人之規定
，其聘僱人數為壹人，科罰金新台幣貳仟元。
    事  實
一、甲○○係設於台北縣三重市○○○路二七九號七樓龍大烤漆有限公司（以下簡稱
    龍大公司）負責人，自民國九十年一月十日起，至同年一月十一日止，未經主管
    機關申請許可，擅自聘僱其弟媳即合法來台越南籍外籍人士ＮＧＵＹＥＮ．ＴＨ
    Ｉ．ＫＩＭ．ＴＨＵＯＮＧ，在台北縣五股鄉○○路五十一之三號其工廠內，為
    其從事電腦外殼包裝工作，每日薪資為新台幣六百元，嗣於同年一月十一日十五
    時十二分許，為警查獲。
二、案經台北縣警察局蘆洲分局報請臺灣板橋地方法院檢察署檢察官偵查起訴。
    理  由
一、訊據被告甲○○，矢口否認有上開犯行，辯稱：該外籍人士係伊弟媳，是來幫伊
    帶小孩，伊只有每天有給弟媳六百元買菜錢，不是工資等語。
二、惟查：右揭事實，業據被告甲○○於警訊中坦承不諱，核與証人ＮＧＵＹＥＮ．
    ＴＨＩ．ＫＩＭ．ＴＨＵＯＮＧ於警訊中証稱：「我自九十年一月十日開始工作
    ，每日薪資六百元，負責人甲○○。」、「因負責人甲○○是我二嫂，‧‧因她
    工廠最近趕出貨，所以才叫我去幫忙。」（偵查卷第五頁反面）等語相符，被告
    罪證明確，犯行洵堪認定，應予依法論科。
三、被告甲○○係龍大公司之代表人，因執行業務，未經許可聘僱未經許可之外國人
    ，違反就業服務法第五十三條第三款規定，其聘僱人數為一人，應依該法第五十
    八條第一項後段論處，龍大公司則應依同條第二項論科。
（一）爰審酌被告甲○○犯罪之動機、聘僱時間甚短、該外國人係其弟媳，受僱工作
      亦符合民情，犯罪後之態度等一切情狀，量處如主文所示之刑，並諭知易科罰
      金之折算標準，以示懲儆，而被告龍大公司並處如主文所示之罰金刑。
（二）查被告甲○○前未曾受有期徒刑以上刑之宣告，有台灣高等法院檢署處刑案紀
      錄簡覆表在卷可稽，經此教訓應知警惕，當無再犯之虞，本院因認對被告甲○
      ○所處之刑，以暫不執行為適當，爰併予宣告緩刑二年，以啟自新。
據上論斷，應依刑事訴訟法第二百九十九條第一項前段，就業服務法第五十八條第一
項後段、第二項，刑法第二條第一項、第十一條前段，第四十一條第一項、第七十四
條第一款，罰金罰鍰提高標準條例第二條，判決如主文。
中      華      民      國    九十      年      八      月      八      日
                                      臺灣板橋地方法院刑事第三庭
                                          法  官  畢  乃  俊
右正本證明與原本無異。
如不服本判決，應於判決送達後十日內，向本院提出上訴狀。
                                          書記官  張  家  榮
中    華    民    國      九十        年      八      月      八      日
附錄本案所犯法條全文
就業服務法第五十三條
  一﹑聘僱或留用未經許可或許可失效之外國人。
  二﹑以本人名義聘僱外國人為他人工作。
  三、未經許可聘僱或留用他人所申請聘僱之外國人。
  四、指派所聘僱之外國人從事申請許可以外之工作。
就業服務法第五十八條
  違反第五十三條第一款﹑第二款或第三款規定，其聘僱或留用人數為一人者，處六
  月以下有期徒刑﹑拘役或科或併科新台幣九萬元以下罰金；其聘僱或留用人數為二
  人以上者，處三年以下有期徒刑﹑拘役或科或併科新台幣三十萬元以下罰金。
  法人之代表人﹑法人或自然人之代理人﹑受雇人或其他從業人員，因執行業務犯前
  項之罪者，除處罰其行為人外，對該法人或自然人亦科以前項之罰金。


司法院資訊處製作；財團法人民間司法改革基金會備份。
